---
title: "Estimador de lamda en datos Gamma con a priori Gamma"
author: "Sofia Gamino Estrada"
date: "October 19, 2024"
output: html_document
---
---

**Input**:
**Output**:

---

# Descripción del problema
Sea $X$ una variable aleatoria Gamma de parámetro de forma $\alpha$ conocido y parámetro de tasa $\lambda$ desconocido, con función de densidad
$$ f_{X|\Lambda} (x|\lambda) = \begin{cases}
\frac{ \lambda ^ \alpha}{\Gamma(\alpha)} x^{\alpha-1} e^{-x \lambda}, & x>0;\\
0, & \text{otro caso}.
\end{cases}
$$
Encuentre la distribución posterior de $\Lambda$ suponiendo que se tiene una muestra de tamaño $n$ y que, a priori, $\Lambda$ sigue una distribución Gamma$(a, b)$. Luego, la función de densidad a priori es:
$$ f_{\Lambda}(\lambda) = \begin{cases}
\frac{ b ^ a}{\Gamma(a)} \lambda^{a-1} e^{-b\lambda}, & x>0;\\
0, & \text{otro caso}.
\end{cases}
$$

# Distribución Conjugada

## Hallar los kernel

Primero tenemos que hallar el kernel de $f_{X|\Lambda} (x|\lambda)$ y de $f_{\Lambda}(\lambda)$

### Kernel de $f_{X|\Lambda} (x|\lambda)$

$$f_{X|\Lambda} (x|\lambda) = \frac{1}{\Gamma(\alpha)}\lambda^{\alpha}x^{\alpha-1}e^{-x\lambda}
$$
$$f_{X|\Lambda} (x|\lambda) \propto \lambda^{\alpha}e^{-x\lambda}
$$
$$L(\lambda) = \prod^n_{i=1}(f_{X|\Lambda} (x|\lambda)) = \prod^n_{i=1}\lambda^{\alpha}e^{-x\lambda}
$$
$$L(\lambda) = \lambda^{n\alpha}e^{-s\lambda}, s = \sum^n_{i=1}x_i
$$

### Kernel de $f_{\Lambda}(\lambda)$

$$f_{\Lambda}(\lambda) = \frac{ b ^ a}{\Gamma(a)} \lambda^{a-1} e^{-b\lambda}
$$
$$f_{\Lambda}(\lambda) \propto \lambda^{a-1}e^{-b\lambda}
$$

## Distribución Conjugada a posteriori
Ya que tenemos los kernel, podemos sacar la distribución conjugada a posteriori. En este caso, ignoraremos la constante de normalización $\int¹_{0}L(\lambda)f_{\Lambda}(\lambda)d\lambda$ en el denominador.

$$(\lambda|x_1, ..., x_n) = L(\lambda)f_{\Lambda}(\lambda)
$$

$$(\lambda|x_1, ..., x_n) = \lambda^{n\alpha}e^{-s\lambda}\lambda^{a-1}e^{-b\lambda}
$$

$$(\lambda|x_1, ..., x_n) = \lambda^{n\alpha+a-1}e^{-s\lambda-b\lambda}
$$

$$(\lambda|x_1, ..., x_n) = \lambda^{a^*-1}e^{-b^*\lambda}, a^*=n\alpha+a,\space b^*=s+b
$$


# Código de estimador bayesiano

## Creación de datos de prueba
Esto nos va a poder ayudar a comparar nuestro estimador bayesiano con el valor real de $\lambda$ a partir de una distribución Gamma.

```{r}
rm(list = ls())
alpha = 2
lambda = 3
n = 10
set.seed(1010)
x = rgamma(n, rate = lambda, shape = alpha)

```


## A priori Gamma no informativa de lambda

```{r}
a =0.001
b =0.001
p_range = seq(0, 10, .01)
priori_l = dgamma(p_range, rate = b, shape = a)
plot(p_range, priori_l, col="magenta", type ="l", lwd = 2, xlab = "lambda", ylab = "f(lambda)", main = "Densidad a priori Gamma para lambda")
```

## A posteriori Gamma de lambda

```{r}
a_p = n*alpha + a
b_p = sum(x) + b
post_l = dgamma(p_range, rate = b_p, shape = a_p)
plot(p_range, post_l, col="dodgerblue", type ="l", lwd = 2, xlab = "lambda", ylab = "f(lambda)", main = "Densidad a posteriori Gamma para lambda")

```

## Función de Verosimilitud

```{r}
verosim_v = c()
for (l in post_l) {
  verosim = (l^{n*alpha})*(exp(-sum(x)*l))
  verosim_v = append(verosim_v, verosim)
}

MV = (alpha*n)/sum(x)

plot(p_range, verosim_v, col="purple", type ="l", lwd = 2, xlab = "lambda", ylab = "f(lambda)", main = "Gráfica de verosimilitud con valores de lambda a posteriori")
abline(v = MV, lwd = 2, col = "gold", lty = 4)


```

