---
title: "Estimador de tau en datos Normales con a priori Gamma"
author: "Sofia Gamino Estrada"
date: "October 19, 2024"
output: html_document
---
---

En este código se puede dar una densidad de posibles valores para un parámetro tau de precision desconocido de una distribución Normal en un intervalo de confianza a partir de un tamaño de muestra n conocido y media mu conocida por medio de inferencia Bayesiana

**Input**:
- tau: Para poder comparar el desempeño del modelo y definir los datos de prueba 
- alpha: Parametro de forma a priori de Gamma
- beta: Parámetro de tasa a priori de Gamma
- p_range: Una secuencia de posibles valores para lambda. Se va a operar sobre esta
- n: El tamaño de la muestra 
- mu: La media de la distribución 
**Output**: 
- Distribución a priori
- Distribución a posteriori
- Estimadores a posteriori: MAP, Media, Mediana
- Intervalo de credibilidad de lambda del 95%: Son los posibles valores de lambda
- Distribución de Verosimilitud, así como MV y intervalo de confianza: Para comparación con el método Bayesiano

---

# Descripción del problema
Sea $X$ una variable aleatoria Normal con media conocida $\mu$ y precisión $\tau$ desconocida, cuya función de densidad está dada por
$$ f_{X|T}(x|\tau) = \sqrt{\frac{\tau}{2\pi}}\exp\left\{-\frac{\tau}{2} (x-\mu)^2 \right\}.
$$
Note que la precisión es igual a $\sigma^{-2}$, lo cual implica que, a mayor varianza, menor precisión, y a mayor precisión, menor varianza, puesto que uno es el inverso del otro. Encuentre la función de densidad a posteriori de $T$ a partir de una muestra de tamaño $n$, bajo el supuesto de que $T$ sigue una distribución a priori Gamma$(\alpha, \beta)$, donde $\alpha$ es parámetro de forma y $\beta$ es parámetro de tasa.

# Distribución Conjugada

## Hallar los kernel

Primero tenemos que hallar el kernel de $f_{X|T} (x|\tau)$ y de $f_{T}(\tau)$

### Kernel de $f_{X|T} (x|\tau)$

$$f_{X|T} (x|\tau) = 
\sqrt{\frac{\tau}{2\pi}}\exp\left\{-\frac{\tau}{2} (x-\mu)^2 \right\}
$$
$$f_{X|\Lambda} (x|\lambda) =
(\frac{\tau}{2\pi})^{\frac{1}{2}}\exp\left\{-\frac{\tau}{2} (x-\mu)^2 \right\}
$$

$$L(\tau) = \prod^n_{i=1}(f_{X|\Lambda} (x|\lambda)) = 
\prod^{n}_{i=1}(\frac{\tau}{2\pi})^{\frac{1}{2}}\exp\left\{-\frac{\tau}{2} (x-\mu)^2 \right\}
$$

$$L(\tau) = 
(\frac{\tau}{2\pi})^{\frac{n}{2}}\exp\left\{-\frac{1}{2}\tau \sum^n_{i=1}(x_i-\mu)^2 \right\}
$$

$$L(\tau) =
\tau^{\frac{n}{2}}\exp\left\{-\frac{\tau }{2}\sum^n_{i=1}(x_i-\mu)^2 \right\}
$$


### Kernel de $f_{T}(\tau)$

$$f_{T}(\tau) = \frac{\beta ^ \alpha}{\Gamma(\alpha)} \tau^{\alpha-1} e^{-\beta\}
$$
$$f_{T}(\tau) \propto \tau^{\alpha-1}e^{-\beta\tau}
$$

## Distribución Conjugada a posteriori
Ya que tenemos los kernel, podemos sacar la distribución conjugada a posteriori. En este caso, ignoraremos la constante de normalización $\int¹_{0}L(\tau)f_{T}(\tau)d\tau$ en el denominador.

$$(\tau|x_1, ..., x_n) = L(\tau)f_{T}(\tau)
$$

$$(\tau|x_1, ..., x_n) = 
\tau^{\alpha-1}e^{-\beta\tau}\tau^{\frac{n}{2}}\exp\left\{-\frac{\tau }{2}\sum^n_{i=1}(x_i-\mu)^2 \right\}
$$

$$(\tau|x_1, ..., x_n) = \tau^{\alpha-1+\frac{n}{2}}\exp\left\{-\frac{\tau }{2}\sum^n_{i=1}(x_i-\mu)^2-\beta\tau \right\}
$$

$$(\tau|x_1, ..., x_n) = \tau^{\alpha-1+\frac{1}{2}}\exp\left\{-\tau(\frac{1}{2}\sum^n_{i=1}(x_i-\mu)^2-\beta) \right\}
$$

$$(\tau|x_1, ..., x_n) = 
\tau^{\alpha^*-1}e^{-\tau\beta^*}, \alpha^*=\alpha+\frac{n}{2},\space b^*=\frac{1}{2}\sum^n_{i=1}(x_i-\mu)^2-\beta
$$

## Estimación de MAP

Podemos hallar MAP de lambda a partir de encontrar cuando la distribución conjugada es 0. Se hace ln(L($\tau$)), después se deriva $\lambda$ y finalmente igualamos a 0.

$$l(\tau) = ln[\tau^{\alpha^*-1}e^{-\tau\beta^*}]
$$

$$l(\tau) = ln(\tau^{\alpha^{*}-1})+ln(e^{-\tau\beta^*})
$$

$$l(\tau) = (\alpha^{*}-1)ln(\tau)-\tau\beta^*
$$

$$\frac{\partial l(\tau)}{\partial \tau} = \frac{\partial}{\partial\tau}[(\alpha^{*}-1)ln(\tau)-\tau\beta^*]
$$

$$ = \frac{\alpha^{*}-1}{\tau}-\beta^{*}
$$

$$ \frac{\alpha^{*}-1}{\tau}-\beta^{*} = 0
$$ 

$$\alpha^{*}-1 = \beta^{*}\tau
$$

$$\tau^{-}_{MAP} =\frac{\alpha^{*}-1}{\beta^{*}}
$$

# Código de estimador bayesiano

## Creación de datos de prueba
Esto nos va a poder ayudar a comparar nuestro estimador bayesiano con el valor real de $\tau$ a partir de una distribución Poisson.

```{r}
rm(list = ls())
tau = 7
mu = 5
n = 30
set.seed(1010)
x = rnorm(n, mean = mu, sd = 1/sqrt(tau))

```


## A priori Gamma no informativa de lambda

```{r}
alpha =1
beta =1
p_range = seq(0, 10, .01)
priori_l = dgamma(p_range, rate = beta, shape = alpha)
plot(p_range, priori_l, col="magenta", type ="l", lwd = 2, xlab = "tau", ylab = "f(tau)", main = "Densidad a priori Gamma para tau")
```

## A posteriori Gamma de lambda

```{r}

suma_cuadrados = sum((x - mu)^2)  # Suma de los cuadrados de las diferencias

alpha_p = alpha + (n/2)
beta_p = suma_cuadrados-beta

post_l = dgamma(p_range, rate = beta_p, shape = alpha_p)

plot(p_range, post_l, col="dodgerblue", type ="l", lwd = 2, xlab = "tau", ylab = "f(tau)", main = "Densidad a Posteriori vs a Priori")
lines(p_range, priori_l, col="magenta", type ="l", lwd = 2)

IC_cred = qgamma(c(0.025, 0.975), shape = alpha_p, rate = beta_p)

MAP = (alpha_p-1)/beta_p
Mean = alpha_p/beta_p
Median = qgamma(0.5, shape = alpha_p, rate = beta_p)

abline(v = MAP, lwd = 2, col = "darkmagenta", lty = 4)
abline(v = Mean, lwd = 2, col = "blue4", lty = 4)
abline(v = Median, lwd = 2, col = "green", lty = 4)
abline(v = IC_cred[1], lwd = 2, col = "red", lty = 5)
abline(v = IC_cred[2], lwd = 2, col = "red", lty = 6)
abline(v = tau, lwd = 2, col = "black", lty = 1)
legend("topright", c("MAP", "Mean", "Median", "IC_cred_lower", "IC_cred_upper", "Real value"), lty = c(4, 4, 4, 5, 6, 1), col = c("darkmagenta", "blue4", "green", "red", "red", "black"))


cat("MAP = ", MAP, "\n")
cat("Mean = ", Mean, "\n")
cat("Median = ", Median, "\n")
cat("Intervalo de credibilidad = ", IC_cred, "\n")
cat("Valor Real = ", tau, "\n")

```

## Función de Verosimilitud

```{r}

verosim_v = c()
suma_cuadrados = sum((x - mu)^2)  # Suma de los cuadrados de las diferencias

for (t in p_range) {
  verosim = (t / (2 * pi))^(n / 2) * exp(-t * suma_cuadrados / 2)
  verosim_v = append(verosim_v, verosim)
}

MV = n/suma_cuadrados

threshold = MV * exp(-qchisq(0.95, df = 1) / 2)

IC_lower = min(p_range[verosim_v >= threshold])
IC_upper = max(p_range[verosim_v >= threshold])

plot(p_range, verosim_v, col="purple", type ="l", lwd = 2, xlab = "lambda", ylab = "L(lambda)", main = "Gráfica de verosimilitud")
abline(v = MV, lwd = 2, col = "gold", lty = 4)
abline(v = IC_lower , lwd = 2, col = "blue4", lty = 4)
abline(v = IC_upper, lwd = 2, col = "blue4", lty = 4)
abline(v = tau, lwd = 2, col = "black", lty = 1)
legend("topright", c("MV", "Int_conf", "Valor Real"), lty = c(4, 4, 1), col = c("gold", "blue4", "black"))


cat("MV = ", MV, "\n")
cat("Confidence Interval = ", IC_lower, ",", IC_upper)
```