---
title: "Estimador de sigma² en datos Normales con a priori Gamma-Inversa"
author: "Sofia Gamino Estrada"
date: "October 19, 2024"
output: html_document
---
---

En este código se puede dar una densidad de posibles valores para un parámetro sigma² de precision desconocido de una distribución Normal en un intervalo de confianza a partir de un tamaño de muestra n conocido y media mu conocida por medio de inferencia Bayesiana

**Input**:
- sigma: Para poder comparar el desempeño del modelo y definir los datos de prueba 
- sigma_priori: Parametro de forma a priori de Gamma
- mu_priori: Parámetro de tasa a priori de Gamma
- p_range: Una secuencia de posibles valores para lambda. Se va a operar sobre esta
- n: El tamaño de la muestra 
- mu: La media de la distribución 
**Output**: 
- Distribución a priori
- Distribución a posteriori
- Estimadores a posteriori: MAP, Media, Mediana
- Intervalo de credibilidad de lambda del 95%: Son los posibles valores de lambda
- Distribución de Verosimilitud, así como MV y intervalo de confianza: Para comparación con el método Bayesiano

---

# Descripción del problema

# Código de estimador bayesiano

## Creación de datos de prueba
Esto nos va a poder ayudar a comparar nuestro estimador bayesiano con el valor real de $\$ a partir de una distribución Normal.

```{r}
rm(list = ls())
sigma = 2
mu = 13
n = 30
set.seed(1010)
x = rnorm(n, mean = mu, sd = sigma)

```


## A priori Gamma no informativa de lambda

```{r}
library(invgamma)
alpha =0.01
beta =0.01
p_range = seq(0, 100, .01)
priori_l = dinvgamma(p_range, scale = beta, shape = alpha)
plot(p_range, priori_l, col="magenta", type ="l", lwd = 2, xlab = "sigma", ylab = "f(sigma)", main = "Densidad a priori Inversa Gamma para sigma")
```

## A posteriori Gamma de lambda

```{r}

suma_cuadrados = sum((x - mean(x))^2)  # Suma de los cuadrados de las diferencias

alpha_p = alpha + (n/2)
beta_p = beta + (suma_cuadrados/2)

post_l = dinvgamma(p_range, scale = beta_p, shape = alpha_p)

plot(p_range, post_l, col="dodgerblue", type ="l", lwd = 2, xlab = "tau", ylab = "f(tau)", main = "Densidad a Posteriori vs a Priori")
lines(p_range, priori_l, col="magenta", type ="l", lwd = 2)

IC_cred = qinvgamma(c(0.025, 0.975), shape = alpha_p, rate = beta_p)

MAP = beta_p/(alpha_p + 1)
Mean = beta_p/(alpha_p - 1)
Median = qinvgamma(0.5, shape = alpha_p, rate = beta_p)

abline(v = MAP, lwd = 2, col = "darkmagenta", lty = 4)
abline(v = Mean, lwd = 2, col = "blue4", lty = 4)
abline(v = Median, lwd = 2, col = "green", lty = 4)
abline(v = IC_cred[1], lwd = 2, col = "red", lty = 5)
abline(v = IC_cred[2], lwd = 2, col = "red", lty = 6)
abline(v = sigma*sigma, lwd = 2, col = "black", lty = 1)
legend("topright", c("MAP", "Mean", "Median", "IC_cred_lower", "IC_cred_upper", "Real value"), lty = c(4, 4, 4, 5, 6, 1), col = c("darkmagenta", "blue4", "green", "red", "red", "black"))


cat("MAP = ", MAP, "\n")
cat("Mean = ", Mean, "\n")
cat("Median = ", Median, "\n")
cat("Intervalo de credibilidad = ", IC_cred, "\n")
cat("Valor Real = ", sigma*sigma, "\n")

```



## Función de Verosimilitud

```{r}

verosim_v = c()
suma_cuadrados = sum((x - mu)^2)  # Suma de los cuadrados de las diferencias

for (t in p_range) {
  verosim = (t / (2 * pi))^(n / 2) * exp(-t * suma_cuadrados / 2)
  verosim_v = append(verosim_v, verosim)
}

MV = n/suma_cuadrados

threshold = MV * exp(-qchisq(0.95, df = 1) / 2)

IC_lower = min(p_range[verosim_v >= threshold])
IC_upper = max(p_range[verosim_v >= threshold])

plot(p_range, verosim_v, col="purple", type ="l", lwd = 2, xlab = "lambda", ylab = "L(lambda)", main = "Gráfica de verosimilitud")
abline(v = MV, lwd = 2, col = "gold", lty = 4)
abline(v = IC_lower , lwd = 2, col = "blue4", lty = 4)
abline(v = IC_upper, lwd = 2, col = "blue4", lty = 4)
abline(v = tau, lwd = 2, col = "black", lty = 1)
legend("topright", c("MV", "Int_conf", "Valor Real"), lty = c(4, 4, 1), col = c("gold", "blue4", "black"))


cat("MV = ", MV, "\n")
cat("Confidence Interval = ", IC_lower, ",", IC_upper)
```