---
title: "Estimador de lambda en datos Exonenciales con a priori Gamma"
author: "Sofia Gamino Estrada"
date: "October 19, 2024"
output: html_document
---
---

En este código se puede dar una densidad de posibles valores para un parámetro lambda desconocido de una distribución Exponencial en un intervalo de confianza por medio de inferencia Bayesiana

**Input**:
- lambda: Para poder comparar el desempeño del modelo y definir los datos de prueba 
- alpha: Parametro de forma a priori de Gamma
- beta: Parámetro de tasa a priori de Gamma
- p_range: Una secuencia de posibles valores para lambda. Se va a operar sobre esta
**Output**: 
- Distribución a priori
- Distribución a posteriori
- Estimadores a posteriori: MAP, Media, Mediana
- Intervalo de credibilidad de lambda del 95%: Son los posibles valores de lambda
- Distribución de Verosimilitud, así como MV y intervalo de confianza: Para comparación con el método Bayesiano

---

# Descripción del problema
 Sea $X$ una variable aleatoria Exponencial con parámetro de tasa $\lambda$ y con función de densidad:
$$ f_{X|\Lambda} (x|\lambda) = \begin{cases}
\lambda e^{-\lambda x }, & x>0;\\
0, & \text{otro caso}.
\end{cases}
$$
Encuentre la función de densidad a posteriori de $\Lambda$ a partir de una muestra de tamaño $n$, bajo el supuesto de que $\Lambda$ sigue una distribución a priori Gamma$(\alpha, \beta)$, donde $\alpha$ es parámetro de forma y $\beta$ es parámetro de tasa.

# Distribución Conjugada

## Hallar los kernel

Primero tenemos que hallar el kernel de $f_{X|\Lambda} (x|\lambda)$ y de $f_{\Lambda}(\lambda)$

### Kernel de $f_{X|\Lambda} (x|\lambda)$

$$f_{X|\Lambda} (x|\lambda) = 
\lambda e^{-\lambda x }
$$

$$L(\lambda) =
\prod^n_{i=1}\lambda e^{-\lambda x }
$$

$$L(\lambda)=
\lambda^{n}e^{-\lambda s}, s=\sum^n_{i=1}x_i
$$

### Kernel de $f_{\Lambda}(\lambda)$

$$f_{\Lambda}(\lambda) = \frac{\beta ^ \alpha}{\Gamma(\alpha)} \lambda^{\alpha-1} e^{-\beta\lambda}
$$
$$f_{\Lambda}(\lambda) \propto \lambda^{\alpha-1}e^{-\beta\lambda}
$$

## Distribución Conjugada a posteriori
Ya que tenemos los kernel, podemos sacar la distribución conjugada a posteriori. En este caso, ignoraremos la constante de normalización $\int¹_{0}L(\lambda)f_{\Lambda}(\lambda)d\lambda$ en el denominador.

$$(\lambda|x_1, ..., x_n) = L(\lambda)f_{\Lambda}(\lambda)
$$

$$(\lambda|x_1, ..., x_n) = 
\lambda^{\alpha-1}e^{-\beta\lambda}\lambda^{n}e^{-\lambda s}
$$

$$(\lambda|x_1, ..., x_n) = 
\lambda^{\alpha-1+n}e^{-\lambda s-\beta\lambda}
$$

$$(\lambda|x_1, ..., x_n) = 
\lambda^{\alpha^*-1}e^{-\lambda\beta^*}, \alpha^*=\alpha+n,\space b^*=s+\beta
$$

## Estimación de MAP

Podemos hallar MAP de lambda a partir de encontrar cuando la distribución conjugada es 0. Se hace ln(L($\lambda$)), después se deriva $\lambda$ y finalmente igualamos a 0.

$$l(\lambda) = ln[\lambda^{\alpha^*-1}e^{-\lambda\beta^*}]
$$

$$l(\lambda) = ln(\lambda^{\alpha^{*}-1})+ln(e^{-\lambda\beta^*})
$$

$$l(\lambda) = (\alpha^{*}-1)ln(\lambda)-\lambda\beta^*
$$

$$\frac{\partial l(\lambda)}{\partial \lambda} = \frac{\partial}{\partial\lambda}[(\alpha^{*}-1)ln(\lambda)-\lambda\beta^*]
$$

$$ = \frac{\alpha^{*}-1}{\lambda}-\beta^{*}
$$

$$ \frac{\alpha^{*}-1}{\lambda}-\beta^{*} = 0
$$ 

$$\alpha^{*}-1 = \beta^{*}\lambda
$$

$$\lambda^{-}_{MAP} =\frac{\alpha^{*}-1}{\beta^{*}}
$$

# Código de estimador bayesiano

## Creación de datos de prueba
Esto nos va a poder ayudar a comparar nuestro estimador bayesiano con el valor real de $\lambda$ a partir de una distribución Exponencial.

```{r}
rm(list = ls())
lambda = 4
n = 30
set.seed(1010)
x = rexp(n, lambda)

```


## A priori Gamma no informativa de lambda

```{r}
alpha =.0000001
beta =.0000001
p_range = seq(0, 10, .01)
priori_l = dgamma(p_range, rate = beta, shape = alpha)
plot(p_range, priori_l, col="magenta", type ="l", lwd = 2, xlab = "lambda", ylab = "f(lambda)", main = "Densidad a priori Gamma para lambda")
```

## A posteriori Gamma de lambda

```{r}
alpha_p = alpha + n
beta_p = sum(x) + beta

post_l = dgamma(p_range, rate = beta_p, shape = alpha_p)

plot(p_range, post_l, col="dodgerblue", type ="l", lwd = 2, xlab = "lambda", ylab = "f(lambda)", main = "Densidad a Posteriori vs a Priori")
lines(p_range, priori_l, col="magenta", type ="l", lwd = 2)

IC_cred = qgamma(c(0.025, 0.975), shape = alpha_p, rate = beta_p)

MAP = (alpha_p-1)/beta_p
Mean = alpha_p/beta_p
Median = qgamma(0.5, shape = alpha_p, rate = beta_p)

abline(v = MAP, lwd = 2, col = "darkmagenta", lty = 4)
abline(v = Mean, lwd = 2, col = "blue4", lty = 4)
abline(v = Median, lwd = 2, col = "green", lty = 4)
abline(v = IC_cred[1], lwd = 2, col = "red", lty = 5)
abline(v = IC_cred[2], lwd = 2, col = "red", lty = 6)
abline(v = lambda, lwd = 2, col = "black", lty = 1)
legend("topright", c("MAP", "Mean", "Median", "IC_cred_lower", "IC_cred_upper", "Real value"), lty = c(4, 4, 4, 5, 6, 1), col = c("darkmagenta", "blue4", "green", "red", "red", "black"))


cat("MAP = ", MAP, "\n")
cat("Mean = ", Mean, "\n")
cat("Median = ", Median, "\n")
cat("Intervalo de credibilidad = ", IC_cred, "\n")
cat("Valor Real = ", lambda, "\n")

```

## Función de Verosimilitud

```{r}

verosim_v = c()
for (l in p_range) {
  verosim = (l^{n})*(exp(-l*sum(x)))
  verosim_v = append(verosim_v, verosim)
}

MV = 1/mean(x)

threshold = MV * exp(-qchisq(0.95, df = 1) / 2)

IC_lower = min(p_range[verosim_v >= threshold])
IC_upper = max(p_range[verosim_v >= threshold])

plot(p_range, verosim_v, col="purple", type ="l", lwd = 2, xlab = "lambda", ylab = "L(lambda)", main = "Gráfica de verosimilitud")
abline(v = MV, lwd = 2, col = "gold", lty = 4)
abline(v = IC_lower , lwd = 2, col = "blue4", lty = 4)
abline(v = IC_upper, lwd = 2, col = "blue4", lty = 4)
abline(v = lambda, lwd = 2, col = "black", lty = 1)
legend("topright", c("MV", "Int_conf", "Valor Real"), lty = c(4, 4, 1), col = c("gold", "blue4", "black"))


cat("MV = ", MV, "\n")
cat("Confidence Interval = ", IC_lower, ",", IC_upper)
```
