---
title: "Tarea 5 Inferencia bayesiana Ejercicios"
author: "Sofia Gamino Estrada"
date: "October 27, 2024"
output: html_document
---

# 1.

Un genetista pesó 28 corderos hembra recien nacidos. Los datos obtenidos son:

    4.3, 5.5, 5.4, 5.8, 5.2, 5.3, 5.5, 6.1, 6.2, 4.0, 3.6, 4.9, 6.7, 4.9, 5.8, 4.5, 5.3, 5.2, 5.6, 4.8, 4.9, 4.9, 5.0, 5.4, 4.7, 5.3, 5.2, 4.7

    Todos los especímenes nacieron en abril, pertenecían a la misma raza y fueron nacimientos únicos (sin gemélos). La dieta y otras condiciones ambientales fueron las mismas para todos los padres. Si suponemos que el peso (en kg) sigue una distribución Normal con desviación estándar de 0.7 kg, estime el peso medio los corderos usando inferencia Bayesiana. Use una apriori Normal con media 0 desviación estándar de 100. 
    
    a. Encuentre un intervalo de credibilidad del 95% para el peso medio.
      El intervalo de credibilidad del 95 % dice que el peso medio está entre 5.117579 y 5.215552 kilos
      
    b. ¿Es razonable pensar que el peso medio es menor que 6kg? Si lo es, ya que la probabilidad de que eso sea así es de más del 92.5%

## Código de estimador bayesiano de mu

### Creación de datos de prueba

```{r}
rm(list = ls())
x = c(4.3, 5.5, 5.4, 5.8, 5.2, 5.3, 5.5, 6.1, 6.2, 4.0, 3.6, 4.9, 6.7, 4.9, 5.8, 4.5, 5.3, 5.2, 5.6, 4.8, 4.9, 4.9, 5.0, 5.4, 4.7, 5.3, 5.2, 4.7)
n = length(x)
sd = 0.7
```



### A priori Nromal no informativa de mu


```{r}
mu_priori =0
sd_priori =100
p_range = seq(0, 10, .0001)
priori_l = dnorm(p_range, mean = mu_priori, sd = sd_priori)
plot(p_range, priori_l, col="magenta", type ="l", lwd = 2, xlab = "mu", ylab = "f(mu)", main = "Densidad a priori Normal para mu")
```

### A posteriori Gamma de lambda


```{r}
sd_post = ((1/sd_priori) + (n/sd))^{-1}
mu_post = sd_post*((mu_priori/sd_priori) + (n*mean(x)/sd))

post_l = dnorm(p_range, mean = mu_post, sd = sd_post)

plot(p_range, post_l, col="dodgerblue", type ="l", lwd = 2, xlab = "mu", ylab = "f(mu)", main = "Densidad a Posteriori vs a Priori")
lines(p_range, priori_l, col="magenta", type ="l", lwd = 2)

IC_cred = qnorm(c(0.025, 0.975), mean = mu_post, sd = sd_post)

MAP = mu_post
Mean = mu_post
Median = mu_post

abline(v = MAP, lwd = 2, col = "darkmagenta", lty = 4)
abline(v = Mean, lwd = 2, col = "blue4", lty = 4)
abline(v = Median, lwd = 2, col = "green", lty = 4)
abline(v = IC_cred[1], lwd = 2, col = "red", lty = 5)
abline(v = IC_cred[2], lwd = 2, col = "red", lty = 6)
legend("topright", c("MAP", "Mean", "Median", "IC_cred_lower", "IC_cred_upper"), lty = c(4, 4, 4, 5, 6), col = c("darkmagenta", "blue4", "green", "red", "red"))

cat("MAP = ", MAP, "\n")
cat("Mean = ", Mean, "\n")
cat("Median = ", Median, "\n")
cat("Intervalo de credibilidad = ", IC_cred, "\n")

```



# 2
A 6 ovejas hembras Suffolk de 3 años en buen estado de salud se les inyectó un antibiótico (Getamicin), en una dosis de 10mg por cada kilogramo de peso corporal. Se midió la concentración de Gentamicin en la sangre después de hora y media de recibir la inyección. 

    30.62, 35.07, 29.80, 14.21, 31.81, 21.06

    Suponga que el valor medio de la concentración es 28.7 y que es conocido. Encuentre la distribución posterior del parámetro de precisión de estos datos bajo el supuesto de que siguen una distribución Normal. Use una a priori Gamma con parámetros $a=0.001$, $b= 0.001$.
    a. ¿Cuál es el valor esperado a posteriori de la precisión? 
         El valor esperado es de $tau$ = 0.01237182 
  
    b. Cree un intervalo de credibilidad del 95% para el parámetro de precisión
         Intervalo de credibilidad =  0.003827803 0.04467874 
         
    c. ¿Cuál es el valor esperado a posteriori de la desviación estándar?
         El valor esperado es de 6 para la desviación estandar. (Saqué raiz del resultado de          la conjugada)
    
    d. Cree un intervalo de credibilidad del 95% para la desviación estándar.
         El intervalo de credibilidad va de 4.6 a 15.77 para los valores de la desviación            estandar.
    
## Código de estimador bayesiano de tau

### Creación de datos de prueba
Esto nos va a poder ayudar a comparar nuestro estimador bayesiano con el valor real de $\tau$ a partir de una distribución Normal.


```{r}
rm(list = ls())
mu = 28.7
x = c(30.62, 35.07, 29.80, 14.21, 31.81, 21.06)
n = length(x)
```


### A priori Gamma no informativa de lambda


```{r}
alpha =0.001
beta =0.001
p_range = seq(0, .1, .0001)
priori_l = dgamma(p_range, rate = beta, shape = alpha)
plot(p_range, priori_l, col="magenta", type ="l", lwd = 2, xlab = "tau", ylab = "f(tau)", main = "Densidad a priori Gamma para tau")
```

### A posteriori Gamma de lambda


```{r}
suma_cuadrados = sum((x - mu)^2)  # Suma de los cuadrados de las diferencias

alpha_p = alpha + (n/2)
beta_p = beta + suma_cuadrados/2

post_l = dgamma(p_range, rate = beta_p, shape = alpha_p)

plot(p_range, post_l, col="dodgerblue", type ="l", lwd = 2, xlab = "tau", ylab = "f(tau)", main = "Densidad a Posteriori vs a Priori")
lines(p_range, priori_l, col="magenta", type ="l", lwd = 2)

IC_cred = qgamma(c(0.025, 0.975), shape = alpha_p, rate = beta_p)

MAP = (alpha_p-1)/beta_p
Mean = alpha_p/beta_p
Median = qgamma(0.5, shape = alpha_p, rate = beta_p)

abline(v = MAP, lwd = 2, col = "darkmagenta", lty = 4)
abline(v = Mean, lwd = 2, col = "blue4", lty = 4)
abline(v = Median, lwd = 2, col = "green", lty = 4)
abline(v = IC_cred[1], lwd = 2, col = "red", lty = 5)
abline(v = IC_cred[2], lwd = 2, col = "red", lty = 6)
legend("topright", c("MAP", "Mean", "Median", "IC_cred_lower", "IC_cred_upper"), lty = c(4, 4, 4, 5, 6), col = c("darkmagenta", "blue4", "green", "red", "red"))

cat("MAP = ", MAP, "\n")
cat("Mean = ", Mean, "\n")
cat("Median = ", Median, "\n")
cat("Intervalo de credibilidad = ", IC_cred, "\n")

```


## Código de estimador bayesiano de la desviación estandar

### Creación de datos de prueba

```{r}
rm(list = ls())
mu = 28.7
x = c(30.62, 35.07, 29.80, 14.21, 31.81, 21.06)
n = length(x)
```


### A priori Gamma Inversa no informativa de sigma


```{r}
library(invgamma)
alpha =0.001
beta =0.001
p_range = seq(0, 100, .01)
priori_l = dinvgamma(p_range, scale = beta, shape = alpha)
plot(p_range, priori_l, col="magenta", type ="l", lwd = 2, xlab = "sigma", ylab = "f(sigma)", main = "Densidad a priori Inversa Gamma para sigma")
```

### A posteriori Gamma Inversa de sigma


```{r}
suma_cuadrados = sum((x - mean(x))^2)  # Suma de los cuadrados de las diferencias

alpha_p = alpha + (n/2)
beta_p = beta + (suma_cuadrados/2)

post_l = dinvgamma(p_range, scale = beta_p, shape = alpha_p)

plot(p_range, post_l, col="dodgerblue", type ="l", lwd = 2, xlab = "tau", ylab = "f(tau)", main = "Densidad a Posteriori vs a Priori")
lines(p_range, priori_l, col="magenta", type ="l", lwd = 2)

IC_cred = qinvgamma(c(0.025, 0.975), shape = alpha_p, rate = beta_p)

MAP = beta_p/(alpha_p + 1)
Mean = beta_p/(alpha_p - 1)
Median = qinvgamma(0.5, shape = alpha_p, rate = beta_p)

abline(v = MAP, lwd = 2, col = "darkmagenta", lty = 4)
abline(v = Mean, lwd = 2, col = "blue4", lty = 4)
abline(v = Median, lwd = 2, col = "green", lty = 4)
abline(v = IC_cred[1], lwd = 2, col = "red", lty = 5)
abline(v = IC_cred[2], lwd = 2, col = "red", lty = 6)
legend("topright", c("MAP", "Mean", "Median", "IC_cred_lower", "IC_cred_upper"), lty = c(4, 4, 4, 5, 6), col = c("darkmagenta", "blue4", "green", "red", "red"))

cat("MAP = ", MAP, "\n")
cat("Mean = ", Mean, "\n")
cat("Median = ", Median, "\n")
cat("Intervalo de credibilidad = ", IC_cred, "\n")

```


#3

De 1000 casos de cancer pulmonar seleccionados al azar, 823 pacientes fallecieron. Construya un intervalo de credibilidad del 95% para la tasa de mortalidad de cancer pulmonar en esta población. Asuma una distribución a priori Uniforme.

    El intervalo de confiaza de la tasa de mortalidad del cancer de pulmonar es de     0.7981029 a 0.845389 
    
## Código de estimador bayesiano

### Creación de datos de prueba
Esto nos va a poder ayudar a comparar nuestro estimador bayesiano con el valor real de $\theta$ a partir de una distribución Binomial.


```{r}
rm(list = ls())
n = 1000
x = 823
```


### A priori Beta no informativa de theta


```{r}
alpha = 1
beta = 1
p_range = seq(0, 1, .001)
priori_t = dbeta(p_range, alpha, beta)
plot(p_range, priori_t, col="magenta", type ="l", lwd = 2, xlab = "p", ylab = "f(p)", main = "Densidad a priori Beta para p")
```

### A posteriori Beta de lambda


```{r}
alpha_p = x + alpha
beta_p = n + beta - x

post_t = dbeta(p_range, alpha_p, beta_p)

plot(p_range, post_t, col="dodgerblue", type ="l", lwd = 2, xlab = "theta", ylab = "f(theta)", main = "Densidad a Posteriori vs a Priori")
lines(p_range, priori_t, col="magenta", type ="l", lwd = 2)

IC_cred = qbeta(c(0.025, 0.975), alpha_p, beta_p)

MAP = (1 - alpha_p)/(-alpha_p-beta_p+2)
Mean = alpha_p/(alpha_p + beta_p)
Median = qbeta(0.5, alpha_p, beta_p)

abline(v = MAP, lwd = 2, col = "yellow", lty = 4)
abline(v = Mean, lwd = 2, col = "blue4", lty = 4)
abline(v = Median, lwd = 2, col = "green", lty = 4)
abline(v = IC_cred[1], lwd = 2, col = "red", lty = 5)
abline(v = IC_cred[2], lwd = 2, col = "red", lty = 6)
legend("topright", c("MAP", "Mean", "Median", "IC_cred_lower", "IC_cred_upper"), lty = c(4, 4, 4, 5, 6), col = c("yellow", "blue4", "green", "red", "red"))

cat("MAP = ", MAP, "\n")
cat("Mean = ", Mean, "\n")
cat("Median = ", Median, "\n")
cat("Intervalo de credibilidad = ", IC_cred, "\n")

```

#4
En cualquier momento, máquinas dispensadoras de refresco podrían contaminarse con bacterias. Para estudiar esto, se tomó una muestra de 30 máquinas de este tipo en el estado de Virginia(Estados Unidos) y se encontró que 5 máquinas presentaban Chryseobacterium Meningosepticum. Se desea conocer que proporción de máquinas contaminadas, en promedio, hay en el estado de Virgina con un 95% de certeza.

    En promedio, con una certeza del 95% se puede decir que de cada 100 máquinas dispensadoras, de 7 a 33 están contaminadas con Chryseobacterium Meningosepticum.

## Código de estimador bayesiano

### Creación de datos de prueba
Esto nos va a poder ayudar a comparar nuestro estimador bayesiano con el valor real de $\theta$ a partir de una distribución Binomial.


```{r}
rm(list = ls())
n = 30
x = 5
```


### A priori Beta no informativa de theta


```{r}
alpha = 1
beta = 1
p_range = seq(0, 1, .001)
priori_t = dbeta(p_range, alpha, beta)
plot(p_range, priori_t, col="magenta", type ="l", lwd = 2, xlab = "p", ylab = "f(p)", main = "Densidad a priori Beta para p")
```

### A posteriori Beta de lambda


```{r}
alpha_p = x + alpha
beta_p = n + beta - x

post_t = dbeta(p_range, alpha_p, beta_p)

plot(p_range, post_t, col="dodgerblue", type ="l", lwd = 2, xlab = "theta", ylab = "f(theta)", main = "Densidad a Posteriori vs a Priori")
lines(p_range, priori_t, col="magenta", type ="l", lwd = 2)

IC_cred = qbeta(c(0.025, 0.975), alpha_p, beta_p)

MAP = (1 - alpha_p)/(-alpha_p-beta_p+2)
Mean = alpha_p/(alpha_p + beta_p)
Median = qbeta(0.5, alpha_p, beta_p)

abline(v = MAP, lwd = 2, col = "yellow", lty = 4)
abline(v = Mean, lwd = 2, col = "blue4", lty = 4)
abline(v = Median, lwd = 2, col = "green", lty = 4)
abline(v = IC_cred[1], lwd = 2, col = "red", lty = 5)
abline(v = IC_cred[2], lwd = 2, col = "red", lty = 6)
legend("topright", c("MAP", "Mean", "Median", "IC_cred_lower", "IC_cred_upper"), lty = c(4, 4, 4, 5, 6), col = c("yellow", "blue4", "green", "red", "red"))

cat("MAP = ", MAP, "\n")
cat("Mean = ", Mean, "\n")
cat("Median = ", Median, "\n")
cat("Intervalo de credibilidad = ", IC_cred, "\n")

```

#5.
En una encuesta a 136 estudiantes de medicina, 19 dijeron que eran vegetarianos. En base a estos datos, estime la proporción de estudiantes vegetarianos mediante el método Bayesiana. Use una distribución a priori Beta de parámetros $a = 0.001, b = 0.001$.

    Segun estos datos, la proporción de estudiantes vegetarianos más probable es de 14 vegetarianos por 100 estudiantes de medicina. Con un 95% de certeza se puede decir que hay de 5 a 30 vegetarianos por cada 100 estudiantes de medicina.

## Código de estimador bayesiano

### Creación de datos de prueba
Esto nos va a poder ayudar a comparar nuestro estimador bayesiano con el valor real de $\theta$ a partir de una distribución Binomial.


```{r}
rm(list = ls())
n = 136
x = 19
```


### A priori Beta no informativa de theta


```{r}
alpha = 0.001
beta = 0.001
p_range = seq(0, 1, .001)
priori_t = dbeta(p_range, alpha, beta)
plot(p_range, priori_t, col="magenta", type ="l", lwd = 2, xlab = "p", ylab = "f(p)", main = "Densidad a priori Beta para p")
```

## A posteriori Beta de lambda


```{r}
alpha_p = x + alpha
beta_p = n + beta - x

post_t = dbeta(p_range, alpha_p, beta_p)

plot(p_range, post_t, col="dodgerblue", type ="l", lwd = 2, xlab = "theta", ylab = "f(theta)", main = "Densidad a Posteriori vs a Priori")
lines(p_range, priori_t, col="magenta", type ="l", lwd = 2)

IC_cred = qbeta(c(0.025, 0.975), alpha_p, beta_p)

MAP = (1 - alpha_p)/(-alpha_p-beta_p+2)
Mean = alpha_p/(alpha_p + beta_p)
Median = qbeta(0.5, alpha_p, beta_p)

abline(v = MAP, lwd = 2, col = "yellow", lty = 4)
abline(v = Mean, lwd = 2, col = "blue4", lty = 4)
abline(v = Median, lwd = 2, col = "green", lty = 4)
abline(v = IC_cred[1], lwd = 2, col = "red", lty = 5)
abline(v = IC_cred[2], lwd = 2, col = "red", lty = 6)
legend("topright", c("MAP", "Mean", "Median", "IC_cred_lower", "IC_cred_upper"), lty = c(4, 4, 4, 5, 6), col = c("yellow", "blue4", "green", "red", "red"))

cat("MAP = ", MAP, "\n")
cat("Mean = ", Mean, "\n")
cat("Median = ", Median, "\n")
cat("Intervalo de credibilidad = ", IC_cred, "\n")

```

#6
Se registró el tiempo que tardaron 20 alumnos en contestar un examen de inglés. Se desea saber cuánto tiempo se debe asignar al examen para garantizar que el 90% de los alumnos pueda terminarlo. Suponga que los tiempos siguen una distribución Gamma con parámetros $a = 8$ Y $b$ desconocido. Asuma una distribución a priori Gamma(0.01, 0.01) para el parámetro $b$.

    93,  67,  39,  71,  69,  63,  28,  81, 101,  30,  49,  57,  63, 102, 120,  54,  79,  48,  96,  48
    
## Código de estimador bayesiano

### Creación de datos de prueba
Esto nos va a poder ayudar a comparar nuestro estimador bayesiano con el valor real de $\lambda$ a partir de una distribución Gamma.


```{r}
rm(list = ls())
alpha = 8
x = c(93,  67,  39,  71,  69,  63,  28,  81, 101,  30,  49,  57,  63, 102, 120,  54,  79,  48,  96,  48)
n = length(x)
```


### A priori Gamma no informativa de lambda


```{r}
a = 0.01
b = 0.01
p_range = seq(0, .4, .001)
priori_l = dgamma(p_range, rate = b, shape = a)
plot(p_range, priori_l, col="magenta", type ="l", lwd = 2, xlab = "lambda", ylab = "f(lambda)", main = "Densidad a priori Gamma para lambda")
```

### A posteriori Gamma de lambda


```{r}
a_p = n*alpha + a
b_p = sum(x) + b

post_l = dgamma(p_range, rate = b_p, shape = a_p)

plot(p_range, post_l, col="dodgerblue", type ="l", lwd = 2, xlab = "lambda", ylab = "f(lambda)", main = "Densidad a Posteriori vs a Priori")
lines(p_range, priori_l, col="magenta", type ="l", lwd = 2)

IC_cred = qgamma(c(0.025, 0.975), shape = a_p, rate = b_p)

MAP = (a_p-1)/b_p
Mean = a_p/b_p
Median = qgamma(0.5, shape = a_p, rate = b_p)

abline(v = MAP, lwd = 2, col = "darkmagenta", lty = 4)
abline(v = Mean, lwd = 2, col = "blue4", lty = 4)
abline(v = Median, lwd = 2, col = "green", lty = 4)
abline(v = IC_cred[1], lwd = 2, col = "red", lty = 5)
abline(v = IC_cred[2], lwd = 2, col = "red", lty = 6)
legend("topright", c("MAP", "Mean", "Median", "IC_cred_lower", "IC_cred_upper"), lty = c(4, 4, 4, 5, 6), col = c("darkmagenta", "blue4", "green", "red", "red"))

cat("MAP = ", MAP, "\n")
cat("Mean = ", Mean, "\n")
cat("Median = ", Median, "\n")
cat("Intervalo de credibilidad = ", IC_cred, "\n")

```

### Distribución con la distribución de probabilidad del estimador desconocido

#### Usando MAP como Estimador Puntual

```{r}
p_range = seq(0, 200, .001)
post_l = dgamma(p_range, rate = MAP, shape = alpha)

plot(p_range, post_l, col="dodgerblue", type ="l", lwd = 2, xlab = "Minutos", ylab = "f(lambda)", main = "Densidad usando MAP como estimador")
cuantil = qgamma(c(0.9), shape = alpha, rate = MAP)

Mean = alpha/MAP
Median = qgamma(0.5, shape = alpha, rate = MAP)

abline(v = Mean, lwd = 2, col = "blue4", lty = 4)
abline(v = Median, lwd = 2, col = "green", lty = 4)
abline(v = cuantil, lwd = 2, col = "red", lty = 5)
legend("topright", c("Mean", "Median", "Cuantil 90%"), lty = c(4, 4, 5), col = c("blue4", "green", "red"))


cat("Mean = ", Mean, "\n")
cat("Median = ", Median, "\n")
cat("Cuantil 90, minutos esperados para que el 90% de los alumnos completen el exámen = ", cuantil, "\n")

```


#### Usando el valor mínimo del intervalo de confiabilidad


```{r}
p_range = seq(0, 200, .001)
post_l = dgamma(p_range, rate = IC_cred[1], shape = alpha)

plot(p_range, post_l, col="dodgerblue", type ="l", lwd = 2, xlab = "Minutos", ylab = "f(lambda)", main = "Densidad usando el valor mínimo del IC como estimador")
cuantil = qgamma(c(0.9), shape = alpha, rate = IC_cred[1])

Mean = alpha/IC_cred[1]
Median = qgamma(0.5, shape = alpha, rate = IC_cred[1])

abline(v = Mean, lwd = 2, col = "blue4", lty = 4)
abline(v = Median, lwd = 2, col = "green", lty = 4)
abline(v = cuantil, lwd = 2, col = "red", lty = 5)
legend("topright", c("Mean", "Median", "Cuantil 90%"), lty = c(4, 4, 5), col = c("blue4", "green", "red"))

cat("Mean = ", Mean, "\n")
cat("Median = ", Median, "\n")
cat("Cuantil 90, minutos esperados para que el 90% de los alumnos completen el exámen = ", cuantil, "\n")

```

#### Usando el valor máximo del intervalo de confiabilidad

```{r}
p_range = seq(0, 200, .001)
post_l = dgamma(p_range, rate = IC_cred[2], shape = alpha)

plot(p_range, post_l, col="dodgerblue", type ="l", lwd = 2, xlab = "Minutos", ylab = "f(lambda)", main = "Densidad usando el valor máximo del IC como estimador")
cuantil = qgamma(c(0.9), shape = alpha, rate = IC_cred[2])

Mean = alpha/IC_cred[2]
Median = qgamma(0.5, shape = alpha, rate = IC_cred[2])

abline(v = Mean, lwd = 2, col = "blue4", lty = 4)
abline(v = Median, lwd = 2, col = "green", lty = 4)
abline(v = cuantil, lwd = 2, col = "red", lty = 5)
legend("topright", c("Mean", "Median", "Cuantil 90%"), lty = c(4, 4, 5), col = c("blue4", "green", "red"))

cat("Mean = ", Mean, "\n")
cat("Median = ", Median, "\n")
cat("Cuantil 90, minutos esperados para que el 90% de los alumnos completen el exámen = ", cuantil, "\n")

```

Por medio de estos resultados, podemos concluir que el tiempo en minutos necesario para que el 90% de los alumnos completen el exámen es de 86 a 117 minutos, con un tiempo promedio de 100 minutos.
